【裁判字號】    98,簡上,64
【裁判日期】    980422
【裁判案由】    竊盜
【裁判全文】
臺灣新竹地方法院刑事判決              98年度簡上字第64號
上  訴  人  臺灣新竹地方法院檢察署檢察官
被      告  甲○○
                    （另案在臺灣苗栗看守所羈押中）
上列上訴人因被告所犯之竊盜案件，不服本院新竹簡易庭於中華
民國97年11月28日所為之97年度竹簡字第1529號第一審簡易判決
（聲請案號：臺灣新竹地方法院檢察署97年度速偵字第2396號、
移送併案審理案號：臺灣新竹地方法院檢察署97年度偵字第7288
號），本院管轄第二審之合議庭自為第一審判決如下：
    主  文
原判決撤銷。
甲○○踰越牆垣竊盜，處有期徒刑捌月。
    事  實
一、甲○○係千附實業股份有限公司（下稱千附公司）承攬，位
    在新竹市○○路○ 段「三廠市場」旁原空軍第17、18、19村
    眷村改建工程之水電下包商員工，其於上開工地施作水電工
    程時，知悉千附公司所有，供下包商配置電線線路所用之規
    格2.0mm及5.5mm之PVC電線，均放置在已完成主建物結構之R
    17大樓1樓A戶建物內，而該建物外牆留有預供裝設窗戶所用
    之洞口，可供攀爬進入建物內，竟因缺錢玩樂，基於意圖為
    自己不法所有之犯意，於97年10月13日上午5 時45分許，該
    工地大門開啟後，將其所有之車號BYC-435 號重型機車停在
    工地外，利用當時其仍在上開工地工作，可自由進出工地之
    機會，自該工地大門徒步走至R17大樓1樓A戶建物，翻越A戶
    建物外牆上之洞口進入建物內，徒手竊得千附公司所有，規
    格2.0mmPVC電線16捲及規格5.5mm之PVC電線2 捲（價值共約
    新臺幣16,800元，其中規格2.0mmPVC電線7捲、規格5.5mm之
    PVC電線1捲及遭除去外皮之規格2.0mmPVC電線9捲、規格5.5
    mm之PVC電線1捲，均已發還千附公司工地主任蔡志遠），且
    將竊得之電線暫時藏在同工地R17大樓1樓B 戶建物內，準備
    於當日伺機運出工地出售牟利。嗣甲○○以將電線藏放在其
    所著上衣內之方式，分批將其中規格2.0mmPVC電線9 捲及規
    格5.5mm之PVC電線1 捲挾帶出工地，且騎乘上開機車，將該
    等電線運回其位在苗栗縣竹南鎮○○路72巷10號藏放後，於
    同日上午6時45分許，再以同一方式，將1捲電線藏在上衣內
    欲挾帶出工地大門時，為工地警衛楊聰志發覺後報警處理，
    警方到場後，因甲○○未告知竊得電線之詳細數目，僅在工
    地現場查扣其尚未搬離之規格2.0mmPVC電線7捲及規格5.5mm
    之PVC電線1捲。迨甲○○於同年月22日晚上8 時40分許，將
    藏在上址住處之規格2.0mmPVC電線9 捲、規格5.5mm之PVC電
    線1 捲以美工刀剝除外皮後，載運已剝除電線外皮之銅線，
    前往苗栗縣頭份鎮仁愛里仁愛12之5 號忠發舊貨行販賣時，
    為警另行查獲始知悉上情。
二、案經乙○○訴由新竹市警察局第一分局報請臺灣新竹地方法
    院檢察署檢察官偵查起訴及同署檢察官移送併辦審理。
    理  由
一、證據能力部分：
    按被告以外之人於審判外之陳述，雖不符前四條之規定，而
    經當事人於審判程序同意作為證據，法院審酌該言詞陳述或
    書面陳述作成時之情況，認為適當者，亦得為證據。當事人
    、代理人或辯護人於法院調查證據時，知有第159條第1項不
    得為證據之情形，而未於言詞辯論終結前聲明異議者，視為
    有前項之同意，刑事訴訟法第159條之5定有明文。本件被告
    於本院準備程序及審理時，均表示對於檢察官所提各項證據
    方法之證據能力並無意見，本院審酌上開各該證據均非非法
    取得之證據，並無證據力明顯過低之情形，復經本院於審判
    期日就上開證據進行調查、辯論，依法自有證據能力，先予
    敘明。
二、認定事實所憑之證據及認定之理由：
(一)、被告於警詢、偵查中及本院審理時之自白，證明：其係千附
    公司水電下包商員工，知悉千附公司所有之電線，放置在R1
    7大樓1樓A 戶建物內，而該建物外牆留有可供攀爬之洞口。
    嗣其因缺錢玩樂，於上開時地，翻越建物外牆洞口進入A 戶
    建物內，竊得規格2.0mmPVC電線16捲及規格5.5mm之PVC電線
    2捲後，將竊得之電線藏在R17大樓1樓B戶建物內，隨即分批
    搬運其中規格2.0mmPVC電線9捲及規格5.5mm之PVC電線1捲至
    其位在苗栗縣竹南鎮○○路72巷10號住處藏放，惟於同日搬
    運其餘電線時，為工地大門警衛發覺，又於同年月22日晚上
    8 時40分許，將放在住處之電線除去外皮後欲出售予忠發舊
    貨行時，再為警查獲之事實。
(二)、告訴人即千附公司工地主任乙○○於警詢及偵查中之指訴，
    證明：被告於上開時地竊取千附公司所有之上開電線，經工
    地大門警衛發現後報警處理，警方先在工地現場查扣其竊得
    尚未搬離之規格2.0mmPVC電線7捲及規格5.5mm之PVC電線1捲
    。復於同年月22日晚上8 時40分許，另查獲已遭除去外皮之
    其餘電線之事實。
(三)、證人即上開工地大門警衛楊聰志於警詢中之證述，證明：其
    於97年10月13日上午6 時45分許，發現被告欲挾帶電線走出
    工地大門，乃攔下被告後報警處理，警方當場查扣被告竊得
    尚未搬離工地之規格2.0mmPVC電線7 捲及規格5.5mm之PVC電
    線1捲。
(四)、行竊現場及行竊所得照片共16張，證明：本件案發現場及被
    告遭查獲狀況之事實。
(五)、告訴人出具之贓物認領保管單2 份，證明：告訴人領回遭竊
    電線之事實。
三、論罪：
(一)、核被告所為，係犯刑法第321條第1項第2 款之踰越牆垣竊盜
    罪。
(二)、公訴人雖認被告係犯刑法第320條第1項之普通竊盜罪，惟被
    告係利用建物外牆預供裝設窗戶所用之洞口，翻越外牆行竊
    等情，既經被告自承在卷，並有行竊現場照片8 張在卷可稽
    ，則被告所為，核符刑法第321條第1項第2 款規定踰越牆垣
    竊盜罪之要件，公訴人認被告僅係觸犯刑法第320條第1項之
    普通竊盜罪，洵有誤會，惟其基本社會犯罪事實同一，茲變
    更檢察官所引應適用之法條，改依刑法第321條第1項第2 款
    之踰越牆垣竊盜罪論處。
四、撤銷原判決之理由：
    原審因認被告罪證明確，予以論科固非無見，惟被告翻越建
    物外牆竊盜之行為，應構成刑法第321條第1項第2 款之踰越
    牆垣竊盜罪，已如上述，原審認被告係犯刑法第320條第1項
    之普通竊盜罪即有未洽，雖公訴人上訴意旨認被告所為，造
    成千附公司工程進度耽擱遲延，損失非輕，原審判決量刑過
    輕，且原審判決前有另案移送併辦，已不得以簡易判決處刑
    等情，請求改判，雖均無理由，惟原判決既有上開可議之處
    ，自屬無可維持，應由本院管轄之第二審合議庭將原判決撤
    銷改判，並自為第一審之判決。
五、科刑：
    爰審酌被告因強盜等案件現由法院另案審理中、缺錢玩樂而
    竊取電線欲供出售牟利之犯罪動機與目的、利用其在工地工
    作，可自由進出工地之機會，翻越工地內建物外牆行竊之手
    段、竊得財物價值非高，惟已對千附公司工程之進行造成影
    響及坦認犯行之犯罪後態度等一切情狀，量處如主文所示之
    刑。
六、適用之法律：
(一)、刑事訴訟法第455條之1第1項、第3項、第369條第1項前段、
    第364條、第299條第1項前段、第300條。
(二)、刑法第321條第1項第2款。
本案經檢察官張嘉宏到庭執行職務。
中    華    民    國    98    年    4    月    22    日
                刑事第六庭  審判長法  官  遲中慧
                                  法  官  黃美盈
                                  法  官  林昌義
以上正本證明與原本無異。
如不服本判決應於收受本判決後10日內向本院提出上訴書狀，上
訴書狀應敘述具體理由。上訴書狀未敘述上訴理由者，應於上訴
期間屆滿後20日內補提理由書狀於本院 (均須按他造當事人之人
數附繕本 )「切勿逕送上級法院」。
中    華    民    國    98    年    4    月    22    日
                                  書記官  黃詩傑
附錄本案論罪科刑法條全文：
刑法第321條（加重竊盜罪）
犯竊盜罪而有左列情形之一者，處6月以上、5年以下有期徒刑：
  一、於夜間侵入住宅或有人居住之建築物、船艦或隱匿其內而
      犯之者。
  二、毀越門扇、牆垣或其他安全設備而犯之者。
  三、攜帶兇器而犯之者。
  四、結夥三人以上而犯之者。
  五、乘火災、水災或其他災害之際而犯之者。
  六、在車站或埠頭而犯之者。
前項之未遂犯罰之。


司法院資訊處製作；財團法人民間司法改革基金會備份。
